臺灣高等法院臺中分院刑事裁定
110年度抗字第783號
抗告人  即  
再審聲請人  劉濬豪




上列抗告人即再審聲請人因聲請再審案件，不服臺灣臺中地方法
院中華民國110年5月21日裁定（109 年度聲再字第12號），提起
抗告，本院裁定如下：
    主  文
抗告駁回。
    理  由
一、抗告意旨如附件一、二「聲請再議狀」、「抗告狀」所載。
二、按法院認為無再審理由者，應以裁定駁回之；聲請人或受裁
    定人不服駁回聲請之裁定者，得於裁定送達後十日內抗告，
    刑事訴訟法第434條第1項、第2項分別有明文。次按原審法
    院認為抗告不合法律上之程式或法律上不應准許，或其抗告
    權已經喪失者，應以裁定駁回之。但其不合法律上之程式可
    補正者，應定期間先命補正，刑事訴訟法第408條第1項亦有
    明定。又按在監獄或看守所之被告，於上訴期間內向監所長
    官提出上訴書狀者，視為上訴期間內之上訴，且為抗告程序
    所準用，刑事訴訟法第351條第1項、第419條著有明文。再
    按監所與法院間無在途期間可言，是抗告人在監獄或看守所
    ，如向該監所長官提出抗告書狀，因不生扣除在途期間之問
    題，故必在抗告期間內提出者，始可視為抗告期間內之抗告
    ；如逾期始向該監所長官提出抗告書狀，即不得視為抗告期
    間內之抗告，雖監所長官即日將抗告書狀轉送法院收文，因
    無扣除在途期間之可言，其抗告仍屬逾期（最高法院86年度
    台抗字第80號裁定意旨參照）。
三、經查，抗告人即再審聲請人（下稱抗告人）劉濬豪前就原審
    法院106年度訴字第1914號刑事判決聲請再審，經原審法院
    於民國109年8月14日以109年度聲再字第12號裁定駁回其再
    審之聲請後，該裁定於109年8月26日送達法務部○○○○○○○○○
    ，由抗告人本人親自收受，此有抗告人簽名捺印之送達證書
    在卷可稽（見臺灣臺中地方法院109度聲再字第12號卷第199
    頁），其不服再審之裁定，向監所長官提出抗告狀，無庸扣
    除在途期間。是上開駁回再審聲請之裁定正本已於109年8月
    26日合法送達於抗告人，其抗告期間應自翌日即109年8月27
    日起算10日，至109 年9 月7 日即已屆滿。詎抗告人遲至11
    0 年5 月3 日始向監所長官提出刑事抗告狀，此有聲明異議
    暨再審狀上法務部○○○○○○○收件章存卷足憑，顯已逾越抗告
    期間甚明，原審法院因認抗告人提出上開抗告已逾法定抗告
    期間，且無從補正，而依刑事訴訟法第408條第1項前段規定
    ，裁定駁回抗告人之抗告，本院經核並無違誤。而本案抗告
    意旨所憑各詞，均與上開抗告是否逾越抗告期間之判斷、認
    定無涉，抗告人提起抗告難認有據，自應予駁回。
據上論結，應依刑事訴訟法第412條，裁定如主文。　　
中    華    民    國    110   年    6     月    30    日
       　　刑事第五庭    審判長法　官  鄭  永  玉
 　　　　　　　　　　　　　    法　官  許  文  碩
 　　　　　　　　　　　　　　  法　官  周  莉  菁                         
以上正本證明與原本無異。     
不得再抗告。
                               書記官  王  朔  姿
　　　　　　　　　　　　　　　 
中　　華　　民　　國　　110 　年　　6 　　月　　30　　日